【裁判字號】    92,訴,574
【裁判日期】    920526
【裁判案由】    毒品危害防制條例
【裁判全文】
臺灣彰化地方法院刑事判決                          九十二年度訴字第五七四號
    公  訴  人  臺灣彰化地方法院檢察署檢察官
    被      告  甲○○
右列被告因違反毒品危害防制條例案件，經檢察官提起公訴（九十二年度毒偵字第八
六三號），本院判決如左：
    主  文
甲○○連續施用第一級毒品，累犯，處有期徒刑捌月。扣案之第一級毒品海洛因貳包
（合計淨重零點零捌公克），沒收銷燬；塑膠吸管製鏟子一支、已使用過注射針筒貳
支，均沒收。
    事  實
一、甲○○前因違反肅清煙毒條例及麻醉藥品管理條例案件，經本院於民國八十五年
    九月三十日，以八十五年度訴字第七八四號判決判處有期徒刑三年一月及三月，
    應執行有期徒刑三年二月，並於八十七年六月一日假釋付保護管束，八十九年一
    月十二日假釋期滿未經撤銷，以已執行完畢論。又因施用毒品案件，經依本院裁
    定送觀察、勒戒後，認有繼續施用毒品之傾向，再依本院裁定送強制戒治期滿，
    由臺灣彰化地方法院檢察署檢察官於九十年七月十二日，以九十年度戒毒偵字第
    一○○六號為不起訴處分確定。詎仍不知悔改，復於九十二年三月十五日前三日
    之某日下午，在彰化縣溪州鄉○○村○○路不詳地點，連續以注射方式施用第一
    級毒品海洛因二次。嗣於九十二年三月十五日九時許，為警在其位於彰化縣溪州
    鄉○○村○○路一○二之一號住處內查獲，並在其房間內扣得其所有之第一級毒
    品海洛因二包（合計淨重○‧○八公克）、已使用過注射針筒二支及塑膠吸管製
    鏟子一支。
二、案經彰化縣警察局北斗分局報報請臺灣彰化地方法院檢察署檢察官偵查起訴。
    理  由
一、右開事實，業據被告甲○○於本院審理時坦承不諱，並有第一級毒品海洛因二包
    、注射針筒二支、塑膠吸管鏟子一支扣案可資佐證，且被告為警查獲時，經警採
    其尿液送檢驗結果，確呈嗎啡（海洛因施用入人體，經代謝作用可分解成嗎啡，
    故海洛因在進入人體後，均以嗎啡形態排於尿液中）陽性反應，有委託檢驗尿液
    代號與真實姓名對照認證單、彰化縣衛生局煙毒尿液檢驗成績書各一份附卷可憑
    。又上開扣案之海洛因粉末二包，經送鑑定結果，確均含有第一級毒品海洛因成
    分（淨重為○‧○八公克），有法務部調查局鑑定通知書一紙存卷可據。再被告
    前因施用毒品案件，經依本院裁定送觀察、勒戒後，認有繼續施用毒品之傾向，
    再依本院裁定送強制戒治期滿，由臺灣彰化地方法院檢察署檢察官於九十年七月
    十二日，以九十年度戒毒偵字第一○○六號為不起訴處分確定一節，亦有臺灣彰
    化地方法院檢察署刑案資料查註紀錄表、臺灣高等法院被告全國前案紀錄表及上
    開不起訴處分書附卷可按。綜上所述，本件事證明確，被告右揭犯行，洵堪認定
    ，應予依法論科。
二、核被告所為係犯毒品危害防制條例第十條第一項之施用第一級毒品罪。又被告先
    後二次非法施用海洛因行為，時間緊接，所犯又係同一罪名之罪，顯係基於概括
    之犯意，反覆為之，應依刑法第五十六條論以連續犯一罪，並加重其刑。再被告
    持有海洛因後，進而施用，其持有之低度行為應被施用高度行為所吸收，不另論
    其持有第一級毒品罪。又被告前因違反肅清煙毒條例及麻醉藥品管理條例案件，
    經本院於八十五年九月三十日，以八十五年度訴字第七八四號判決分別判處有期
    徒刑三年一月及三月，應執行有期徒刑三年二月，並於八十七年六月一日假釋付
    保護管束，八十九年一月十二日假釋期滿未經撤銷，以已執行完畢論，此有臺灣
    彰化地方法院檢察署刑案資料查註紀錄表、臺灣高等法院被告全國前案紀錄表在
    卷可稽，其於五年內再犯有期徒刑以上之前揭施用第一級毒品罪，應依刑法第四
    十七條之規定論以累犯，並加重其刑。又檢察官雖認為被告施用海洛因一次，未
    就被告於同日另施用海洛因一次起訴，惟此部分與起訴論罪之事實，係基於概括
    犯意連續為之，屬連續犯之裁判上一罪關係，為起訴效力所及，本院自應併予審
    究併此敘明。爰審酌被告犯罪之動機、目的、施用毒品係自戕身心，且前業經送
    觀察、勒戒及強制戒治，嗣因強制戒治期滿，獲寬典予以不起訴處分確定後，猶
    不知悔改，竟又再度施用毒品，顯乏禁絕毒害之決心，及其犯後坦承犯行、態度
    良好等一切情狀，量處如主文所示之刑，以示懲儆。扣案之第一級毒品海洛因二
    包（合計淨重○‧○八公克），係查獲之毒品，應依毒品危害防制條例第十八條
    第一項前段之規定，沒收銷燬。又扣案使用過之注射針筒二支、塑膠吸管製鏟子
    一支，均係被告所有供其施用第一級毒品海洛因所用之工具，已據被告供明無誤
    ，爰依刑法第三十八條第一項第二款之規定，併予宣告沒收。
據上論斷，應依刑事訴訟法第二百九十九條第一項前段，毒品危害防制條例第十條第
一項、第十八條第一項前段，刑法第十一條前段、第五十六條、第四十七條、第三十
八條第一項第二款，判決如主文。
本案經檢察官吳怡盈到庭執行職務。
中      華      民      國    九十二    年      五      月    二十六    日
                                臺灣彰化地方法院刑事第一庭
                                  法      官  宋  恭  良
右正本證明與原本無異。
如不服本判決，應於判決送達後十日內向本院提出上訴狀( 須附繕本 )。
                                  法院書記官  劉  玫  金
中      華      民      國    九十二    年      五      月    二十八    日
毒品危害防制條例第十條：
施用第一級毒品者，處六月以上五年以下有期徒刑。
施用第二級毒品者，處三年以下有期徒刑。


司法院資訊處製作；財團法人民間司法改革基金會備份。
